【裁判字號】    99,台上,5737
【裁判日期】    990916
【裁判案由】    偽造文書等罪
【裁判全文】
最高法院刑事判決            九十九年度台上字第五七三七號
上  訴  人  甲○○
上列上訴人因偽造文書等罪案件，不服台灣高等法院高雄分院中
華民國九十九年六月二十八日第二審判決（九十九年度上訴字第
一０六五號；起訴案號：台灣高雄地方法院檢察署九十八年度偵
字第二九０一一號，併辦案號：台灣屏東地方法院檢察署九十八
年度偵字第五一七九號），提起上訴，本院判決如下：
    主  文
上訴駁回。
    理  由
一、詐欺得利部分
按刑事訴訟法第三百七十六條所列各罪之案件，經第二審判決者
，不得上訴於第三審法院，為該法條所明定。本件第一審係適用
刑法第三十條第一項前段、第三百三十九條第二項論處上訴人甲
○○幫助詐欺得利罪刑，原審駁回上訴人之第二審上訴，核屬刑
事訴訟法第三百七十六條第四款所列之罪之案件。依上開說明，
已不得上訴於第三審法院，上訴人猶提起上訴，顯為法所不許，
應予駁回。
二、偽造文書部分
按刑事訴訟法第三百七十七條規定，上訴於第三審法院，非以判
決違背法令為理由，不得為之。是提起第三審上訴，應以原判決
違背法令為理由，係屬法定要件。如果上訴理由書狀並未依據卷
內訴訟資料，具體指摘原判決不適用何種法則或如何適用不當，
或所指摘原判決違法情事，顯與法律規定得為第三審上訴理由之
違法情形，不相適合時，均應認其上訴為違背法律上之程式，予
以駁回。又不服地方法院之第一審判決而上訴者，應向管轄第二
審之高等法院為之；第二審上訴書狀應敘述具體理由；第二審法
院認為上訴書狀未敘述理由者，應以判決駁回之，同法第三百六
十一條第一項、第二項、第三百六十七條前段分別定有明文。本
件上訴人不服第一審判決論處其偽造私文書（累犯）二罪刑，提
起第二審上訴，原判決以其上訴書狀僅泛稱願意和被害人和解及
賠償云云，而未具體指摘第一審判決採證、認事、用法有何違法
或不當之處，因認未敘述具體之上訴理由，其此部分第二審上訴
不合法律上之程式，予以駁回，核無不合。上訴人第三審上訴意
旨略謂：系爭行動電話之申請文件及切結書，係於綽號「阿弟」
之黃仁慶交給上訴人之前，已經偽造完成，上訴人祇是加以行使
而已，業經在警詢、偵查及第一審迭次供明在案，檢察官不加詳
查、第一審亦予忽略，原審不加指正，並傳喚黃仁慶到案說明，
逕予以駁回，又不給予上訴人和被害人和解、賠償之機會，自非
允洽，爰懇請發回更審云云。惟對於原判決究竟如何違背法令，
並無一語涉及，核與法律規定得為第三審上訴理由之違法情形，
不相適合，其此部分上訴自屬違背法律之程式，應併予駁回。
據上論結，應依刑事訴訟法第三百九十五條前段，判決如主文。
中    華    民    國  九十九  年    九    月   十六   日
                      最高法院刑事第十庭
                          審判長法官  花  滿  堂
                                法官  黃  正  興
                                法官  陳  東  誥
                                法官  林  錦  芳
                                法官  洪  昌  宏
本件正本證明與原本無異
                                      書  記  官
中    華    民    國  九十九  年    九    月   二十   日
                                                      K

司法院資訊處製作；財團法人民間司法改革基金會備份。
